【裁判字號】    90,上易,577
【裁判日期】    900130
【裁判案由】    違反電子遊戲場業管理條例
【裁判全文】
台灣高等法院台中分院刑事判決                      九十年度上易字第五七七號
    上  訴  人
    即  被  告  乙○○
    輔  佐  人
  即被告之配偶  丙○○
右上訴人因違反電子遊戲場業管理條例案件，不服臺灣苗栗地方法院八十九年易字第
八六四號中華民國九十年一月三十日第一審判決（起訴案號：臺灣苗栗地方法院檢察
署八十九年度偵字第三四二一號），提起上訴，本院判決如左：
      主  文
上訴駁回。
      事實及理由
一、本案經本院審理結果，認第一審判決認事用法及量刑均無不當，應予維持，並引
    第一審判決書記載之事實、證據及理由。（如附件）
二、被告乙○○上訴意旨略以：伊於十餘年前，即以快樂城禮品店名義，取得營利事
    業登記證，政府且每年課稅，既然係違法又何以能課稅，造成伊巨大損失云云。
三、本院查：
  (一)被告乙○○係苗栗縣通霄鎮○○路二巷七號快樂城禮品店之負責人，自八十九年
    七月一日起，未依電子遊戲場業管理條例，向主管機關即苗栗縣政府申請營利事
  業登記，而在上開處所擺設「三國誌」「快打旋風」等娛樂性電子遊戲機，經營
    電子遊戲場業，於同年八月四日為警查獲之事實，業据被告坦承不諱，核與証人
    陳振羽於警訊中証述情節相符，並有電子遊戲機十二台、新台幣一千三百二十元
    扣案及照片十二幀附卷可証。
  (二)按所稱電子遊戲場業，指設置電子遊戲機供不特定人益智娛樂之營利事業。而所
    稱電子遊戲機，指利用電、電子、電腦、機械或其他類似方式操縱，以產生或顯
    示聲光影像、圖案、動作之遊樂機具，或利用上述方式操縱鋼珠或鋼片發射之遊
    樂機具。未依本條例規定辦理營利事業登記者，不得經營電子遊戲場業，且本條
    例所稱主管機關，在縣（巿）為縣（巿）政府，電子遊戲場業管理條例第二條、
    第三條、第四條前段、第十五條分別定有明文。本件依被告所提出八十二年四月
    八日苗栗縣政府所核發之苗商登字第五七九九六號營利事業登記證影本所示，被
    告所經營之快樂城禮品店營業項目為：「禮品兒童玩具修理」且載明「不得從事
    電動玩具遊藝業務」等情，有該登記證影本附偵查卷可考，是被告經營上開業務
    未經主管機關許可應無疑義。
  (三)至被告所提苗栗縣稅捐稽徵處之娛樂稅核定稅額繳款書上載明，代徵人「快樂城
    禮品店」，業別係「電動玩具」一節，查：I稅捐稽徵處與苗栗縣政府並非同一
    機關，顯非上開條例所稱主管機關至為明確。II娛樂稅之納稅義務人為出價娛樂
    之人。娛樂稅之代徵人為娛樂場所，娛樂設施或娛樂活動之提供人或舉辦人，娛
    樂稅法第三條定有明文，本件被告就經營電動玩具業務部分係以代徵人身分繳納
    娛樂稅，此與被告是否得合法經營上開電子遊戲場業應屬二事，尚不得以繳納稅
    捐為由而為被告有利之認定。
四、原審因而適用刑事訴訟法第二百九十九條第一項前段，電子遊戲場業管理條例第
    二十二條、刑法第十一條前段、第五十六條、第四十一條、第三十八條第一項第
    二款、第三款，罰金罰鍰高標準條例第二條之規定，並審酌被告之品行、犯罪之
    動機、目的、手段、所生之危害及犯罪後態度等一切情狀，量處拘役三十日，除
    依法諭知易科罰金折算標準外，並沒收供犯罪所用之上開電動機具與犯罪所得，
    其認事用法核無違誤，量刑亦屬允當，上訴意旨猶執陳詞否認犯罪，其上訴為無
    理由，應予駁回。
五、據上論斷，應依刑事訴訟法第三百七十三條、第三百六十八條，判決如主文。
本案經檢察官甲○○到庭執行職務。
中      華      民      國      九十      年      四      月    十一    日
                                  臺灣高等法院臺中分院刑事第四庭
                                        審判長法  官  洪  耀  宗
                                              法  官  江  德  千
                                              法  官  劉  登  俊
右正本證明與原本無異。
不得上訴
                                              書記官  吳  麗  慧
中      華      民      國      九十      年      四      月    十二    日
                                                                        Ｄ


司法院資訊處製作；財團法人民間司法改革基金會備份。
